【裁判字號】    95,抗,110
【裁判日期】    950412
【裁判案由】    本票裁定
【裁判全文】
臺灣臺中地方法院民事裁定               95年度抗字第110號
抗  告  人  甲○○
相  對  人  匯豐汽車股份有限公司
法定代理人  乙○○
上列當事人間聲請本票裁定事件，抗告人對於中華民國95年1月
23日本院簡易庭裁定（95年度票字第2589號）提起抗告，本院合
議庭裁定如下：
    主  文
抗告駁回。
抗告程序費用新臺幣壹仟元由抗告人負擔。
    理  由
一、執票人向本票發票人行使追索權時，得聲請法院裁定後強制
    執行，票據法第123條定有明文。而本票執票人依上開法條
    之規定，聲請法院裁定許可對發票人強制執行係屬非訟事件
    程序，以審查強制執行許可與否，並無確定實體上法律關係
    存否之效力，如發票人就票據債務之存否有爭執時，應由發
    票人提起確認之訴，以資解決（最高法院56年台抗字第714
    號、57年台抗字第76號判例參照）。
二、本件相對人主張：相對人執有抗告人與沈惠珠、蔡佩虹為共
    同發票人，如原裁定所示之本票1紙，並免除作成拒絕證書
    ，詎屆期提示後，仍有新臺幣（下同）540,960元，及自民
    國94年12月29日起至清償日止按年利率6﹪計算之利息未獲
    付款，依票據法第123條聲請裁定許可強制執行等情，已據
    提出本票1紙為證，原裁定予以准許，即無不合。抗告意旨
    略以：抗告人自94年7月起至12月間，合計只積欠相對人分
    期款項1期而已，依民法第389條、第390條及經濟部商業司
    所定「汽車買賣分期付款定型化契約範本」第15條等規定，
    相對人尚不可以解約並求償，且未到期之分期款僅396,060
    元，相對人卻主張要求抗告人給付540,960元，顯不合理。
    何況，相對人所受之損害亦未超過本件分期付款總價金之1
    成，卻要求總價金全額，亦違反前揭「汽車買賣分期付款定
    型化契約範本」第15條之規定云云。然縱認抗告人所述為真
    ，所涉者亦係實體上之爭執，合應由抗告人另行提起訴訟，
    以資解決，本件非訟程序尚不得加以審究，仍應為許可強制
    執行之裁定。是抗告人上開主張尚無可採，本件抗告為無理
    由，應予駁回。
三、對於非訟事件，依法應由關係人負擔費用者，法院裁定命關
    係人負擔時，應一併確定其數額，為非訟事件法第24條第1
    項所明定，而本件抗告程序費用額，審核卷附抗告人繳付抗
    告之裁判費收據後，確定為如主文第2項所示金額。
據上論結，本件抗告為無理由，應依非訟事件法第46條、第21條
第2項、第24條第1項、民事訴訟法第495條之1第1項、第449條第
1項、第78條，裁定如主文。
中    華    民    國    95    年     4    月    12    日
                  民事第三庭    審判長法  官  張瑞蘭
                                      法  官  陳卿和
                                      法  官  林世民
上為正本，係照原本作成。
本裁定不得再抗告。
中    華    民    國    95    年     4    月    12    日
                                      書記官


司法院資訊處製作；財團法人民間司法改革基金會備份。
